臺灣高等法院臺中分院刑事判決　　　　　　 民國九十三年度上重訴字第四一號
　　上　訴　人
　　即　被　告　甲○○
　　選任辯護人　張居德律帥
右上訴人因毒品危害防制條例案件，不服臺灣南投地方法院中華民國九十三年六月十
四日第一審判決（民國九十二年度重訴字第一八號，起訴案號：臺灣南投地方法院檢
察署民國九十二年度偵字第二六七七號，併辦案號：九十二年度偵字第二九二一號）
，提起上訴，本院判決如左：
    主　　  文
原判決撤銷。
甲○○販賣第一級毒品未遂，處有期徒刑拾伍年，褫奪公權拾年，扣案之第一級毒品
海洛因拾包（合計驗餘淨重參仟伍佰伍拾陸點陸壹公克）均沒收銷燬之，行動電話貳
支（內附門號0000000000號、0000000000號）均沒收。
　　事　　  實
一、甲○○綽號「港仔」，原為香港地區人士，於民國（下同）八十年八月二十二日
    因違反肅清煙毒條例案件，經臺灣高等法院於八十一年五月五日以八十一年度上
    訴字第五四○號判決判處有期徒刑十三年確定，嗣於八十六年六月二十日假釋出
    獄（假釋期滿日期為九十三年五月十一日，未構成累犯）。緣丙○○於九十二年
    五月八日凌晨一時三十分許，在臺中市○○路○段二三九號六樓之五，因持有第
    一級毒品海洛因、第二級毒品安非他命，當場為警查獲（違反毒品危害防制條例
    案件由原法院另案審理中），丙○○供陳其所持有第一級毒品海洛因係購自甲○
    ○，並透露甲○○最近有第一級毒品海洛因磚塊準備出貨，願與警方配合查緝甲
    ○○，乃於九十二年五月十九日起至同年月二十七日止，連續以其所有之行動電
    話與甲○○之行動電話0000000000號、0000000000號聯繫
    ，而知悉洪正謀將於九十二年六月二日下午四時三十分許，攜帶十塊海洛因磚（
    合計驗餘淨重為三五五六．六一公克），利用其搭乘所工作之「國家號」輪船入
    境臺灣基隆港之際，以此方式將屬管制進出口物品之前開十塊海洛因磚，私運運
    輸至我國境內（即臺灣基隆港）並交付甲○○販售（洪正謀所涉運輸第一級毒品
    部分，業經臺灣高等法院於九十三年七月十三日以九十三年度上重更(一)字第二一
    號判決判處有期徒刑十五年，褫奪公權五年在案）。嗣於九十二年六月三日下午
    三時許，洪正謀以公用電話與甲○○所有之行動電話0000000000號聯
    絡，約定前往基隆市長榮桂冠飯店附近取貨。同日下午八時許，甲○○依約前往
    基隆市○○路、中正路口國泰人壽大樓騎樓下與洪正謀碰面，甲○○基於轉售圖
    利之犯意收受洪正謀所運輸前開十塊海洛因磚之一塊，未及取得其餘九塊海洛因
    磚塊及給付購買前開海洛因磚塊之金錢時，即為警查獲，甲○○見狀立即將洪正
    謀交付之海洛因磚一塊丟棄在路旁並逃逸，經警追逐，在基隆市○○路六十二號
    日產汽車公司二樓逮獲甲○○，並扣得其所丟棄之海洛因磚一塊（驗餘淨重三五
    ○．三一公克）及前開門號之行動電話二支，另洪正謀則帶同警員前往基隆市○
    ○路防火巷內約十公尺處，自其所有之車號ＰＩＭ－九九七號機車置物箱取出另
    九塊海洛因磚（合計驗餘淨重三二○六．三○公克）。
二、案經臺中縣警察局刑警隊、行政院海岸巡防署南部地區巡防局高雄縣機動查緝隊
    、憲兵司令部中部機動組、法務部調查局基隆市海員調查處報請臺灣南投地方法
    院檢察署檢察官偵查起訴及移送併辦。
    理　　  由
一、訊據上訴人即被告（下稱被告）甲○○固坦承警方當場在路旁查獲之海洛因磚一
    塊（淨重三五○．三一公克）、行動電話二支，係伊所丟棄及所使用之行動電話
    ，惟矢口否認有何販賣第一級毒品之犯行，辯稱：「當日是向麥炳榮買一塊海洛
    因，麥炳榮打電話說會有一個綽號『阿發』者（即洪正謀）拿給我，我不知道他
    有那麼多毒品，丙○○是故意打電話叫我去飯店的，我當時只要買十五萬元，如
    果我要買全部毒品，洪正謀為何只給我一塊，我是要買來自己施用，我沒有買賣
    毒品，只是幫丙○○調毒品而已」云云。惟查：
（一）右揭犯行，業據證人洪正謀於九十二年六月三日調查時供稱：「係受不詳姓名
      年籍、綽號『阿頓』之成年男子指示，利用我工作之『國家號』輪船，將海洛
      因磚十塊攜入臺灣境內並交付甲○○，嗣於九十二年六月三日下午十六時許，
      以公共電話撥打甲○○所有之0000000000號行動電話，約定在基隆
      長榮桂冠飯店外面交付毒品，後因甲○○跟我說先給一塊海洛因才要給錢，才
      交付一塊第一級毒品海洛因磚塊給甲○○，惟尚未收受價金即遭逮捕」等語（
      見臺灣南投地方法院檢察署九十二年偵字第一九二五號偵卷第一二○－一二一
      頁），其於臺灣基隆地方法院九十二年重訴字第十一號洪正謀違反毒品危害防
      制條例等案件審理時亦為前開相同之供述，此外，並有被告所有供販賣毒品所
      用之行動電話二支（含門號0000000000號、0000000000
      號）扣案可資佐證。又前開經警查獲之白色塊狀物十塊經送法務部調查局檢驗
      結果，確係第一級毒品海洛因，亦有該局九十二年七月十八日調科壹字第九七
      ○○○二○六三號鑑定通知書及臺灣基隆地方法院九十二年度重訴字第十一號
      判決影本附卷可稽。經核證人洪正謀歷次於調查站、偵查中及法院審理時，就
      當初如何運輸海洛因之主要情節、與被告如何聯繫、約定之地點、交付毒品之
      具體情節，均能鉅細靡遺、一一闡述，且前後供述一致，核與當場查獲之法務
      部調查局航業海員調查處張和平調查員、陳朝維調查員及臺中縣警察局刑警隊
      員警洪允吉於臺灣基隆地方法院九十二年重訴字第十一號案件審理時所證述之
      內容相符，綜上各情，證人洪正謀於前開調查站所為之證述應屬真實，堪予採
      信，其顯係出於自由意志下所為之陳述，具有較可信之情況，且為證明被告犯
      罪事實存否所必要，依刑事訴訟法第一百五十九條之一第二項、第一百五十九
      條之二之規定，自堪為被告不利之認定。被告雖辯稱其係買來自己施用及僅購
      買一塊海洛因云云，然依行政院衛生署管制藥品管理局九十二年八月二十九日
      管檢字第Ｚ○○○○○○○○○號函稱：「海洛因一般劑量為每四小時施用五
      至十毫克（純品），其最低致死劑量為二ＯＯ毫克，若單次施用超過該劑量，
      即有致命之可能。惟久用成癮者會產生耐藥性，其程度依個人體質、施用頻率
      與接觸時間之長短等因素而異，可使其致死量增至數倍或十倍以上。」則以被
      告所自承已扣案之該海洛因磚，純質淨重三五○‧三一公克加以推算（一公克
      等於一千毫克），被告每四小時施用最低致死量二○○毫克，一天二十四小時
      最多可施用一二○○毫克，上開海洛因可施用二百九十一點九二五天，按諸施
      用毒品者雖其毒品來源取得不易，惟仍可透過一定之管道取得，罕有一次囤積
      約一年份之毒品僅供自己施用，況本案另有純質淨重三二○六‧三一公克之海
      洛因磚扣案，可供一般吸毒者單獨施用七年餘之久，再因政府查緝毒品甚嚴，
      使海洛因等毒品均益趨量微價高，為避免查緝及逃脫不易，每次買賣之價量，
 僅依雙方約定之價額、數量而為交易，焉有雙方約定交易第一級毒品海洛因一
      塊，而另行攜帶九塊海洛因磚隨行，自暴於易遭司法單位查緝之險境，故被告
      所辯稱僅供其一人所施用及僅購買一塊海洛因等語，顯係飾卸之詞，自不可採
      。
（二）又證人洪正謀雖無法明確指稱其交付予被告之海洛因總價為多少，被告亦否認
      有販賣海洛因之犯行，致無從得知被告販入或售出海洛因價差或量差之情形；
      惟販賣海洛因係違法行為，非可公然為之，且毒品危害防制條例就運輸、販賣
      第一級毒品海洛因，定有極為嚴厲之刑罰，經由大眾傳播媒體之大力宣導，已
      為國人所共知共識，且政府近年來為杜絕毒品之氾濫，對查緝運輸、販賣毒品
      及私運管制進口物品之工作雷厲風行，從而，即使未經查得實際販入或售出之
      價差或量差，除別有事證足認係依同一價量委賣轉售確未牟利外，尚難執此遽
      以因無法確定販入或售出毒品價差或量差之證據有所未足，致知過坦承者難辭
      重典，飾詞否認者反得僥倖，而失事理之平。且本件被告前於八十一年間即有
      違反肅清煙毒條例之前案紀錄，有臺灣高等法院被告全國前案紀錄表及臺灣南
      投地方法院檢察署刑案資料查註紀錄表附卷可稽，其對第一級毒品海洛因係政
      府公告查禁之毒品，亦知之甚稔，就販賣第一級毒品海洛因之行為，將受到極
      為嚴厲之刑事處罰，自較一般人有更為深刻之認知，苟非確實有利可圖，焉有
      甘冒觸犯販賣第一級毒品海洛因罪之重刑及風險之理，自足認被告上開販入第
      一級毒品海洛因之行為確有營利之目的。
（三）被告另辯稱丙○○係故意打電話要其至飯店乙節，經核本案雖係由丙○○向警
      方供稱曾向被告購買毒品（此部分尚難證明，詳如後述），而協助誘出被告始
      查獲前情，足證被告確與丙○○認識，丙○○非為警強迫下始幫助為此誘捕偵
      查行為，亦無疑義，被告為本案犯行之行為決意，並非員警之行為而「強制」
      發生，被告自由決定其意志之空間寬廣，並未因而嚴重影響被告對本件犯行所
      生之決意及行為自由，被告所辯丙○○故意打電話要其至飯店一情，亦無法為
      其有利之認定，附此敘明。
　　　綜上所述，本件被告販賣第一級毒品海洛因之犯行，事證明確，犯行堪予認定
      。
二、按毒品危害防制條例業於九十二年七月九日修正公布，自九十三年一月九日起生
    效施行，被告販賣第一級毒品海洛因之行為，係在該條例修正公布生效施行之前
    ，經比較前開新舊法規定之結果，修正後毒品危害防制條例第四條第一項之販賣
    第一級毒品海洛因之規定，與修正前之規定並無不同，尚無新舊法之比較適用問
    題，是就被告之犯行，依刑法第二條第一項前段之規定，自應適用裁判時之修正
    後毒品危害防制條例第四條第一項之規定論處。次按海洛因係毒品危害防制條例
    第二條第二項第一款所列之第一級毒品，刑法所謂販賣行為，並不以販入後復行
    賣出為必要，只要以營利為目的，而有販入或賣出二者其一之行為，即足構成；
    又販賣毒品罪，應於賣方將毒品交付予買方時，犯罪行為始為既遂。買賣之債權
    契約縱已意思合致而成立，如尚未為物之交付，販賣罪仍止於未遂階段（最高法
    院六十九年臺上字第一六七五號、七十八年臺上字第一六六七號判決要旨參酌）
    。本件被告雖有前開販入十塊第一級毒品之行為，然係基於單一目的，應係接續
    犯，而為一罪，且未及將購買第一級毒品海洛因之貨款交付洪正謀之前，即為警
    查獲，核其所為，係犯毒品危害防制條例第四條第一項、第六項之販賣第一級毒
    品未遂罪，應按既遂罪之刑減輕之。公訴意旨認被告前開販入第一級毒品之行為
    ，僅係為購買一塊海洛因磚塊，然依證人洪正謀之前開證述，顯見本件被告係欲
    向證人洪正謀取得十塊海洛因磚塊無疑，公訴人此部分公訴意旨，即有未洽，惟
    被告係同一時間販入十塊海洛因磚塊，為接續犯，自應將本件此部份事實予以更
    正，併此敘明。又本件係丙○○配合警方查緝而查獲，已經證人丙○○、偵查員
    丁○○於本院審理時供證明確，被告已著手為販入第一級毒品海洛因行為之實施
    ，然未及交付貨款即為警查獲，犯罪尚屬未遂，應依刑法第二十六條之前段規定
    減輕其刑。被告持有第一級毒品海洛因之低度行為，為販賣毒品之高度行為所吸
    收，不另論罪。原審對於被告予以論罪科刑，固非無見，惟查被告行為後，毒品
    危害防制條例業已修正施行，原審未予說明新舊法規定之比較，應適用裁判時法
    ，即有未合；又被告係犯該條例第四條第一項、第六項之罪，而原審認係犯同條
    第一項、第五項之罪，亦有未洽，被告上訴否認犯罪，指摘原判決不當，雖無足
    取，然原判決既有上述可議之處，即屬無可維持，仍應由本院將原判決予以撤銷
    改判，爰審酌被告前於八十年八月二十二日因違反肅清煙毒條例案件，經臺灣高
    等法院於八十一年五月五日以八十一年度上訴字第五四○號判決判處有期徒刑十
    三年確定，嗣於八十六年六月二十日假釋出獄，假釋期滿日期為九十三年五月十
    一日，雖未構成累犯，惟仍不知悔改，再犯本件販賣第一級毒品海洛因之犯行，
    雖次數僅有一次，但其金額及數量甚鉅，為圖賺取暴利之犯罪動機、目的、手段
    及犯罪後否認犯行等一切情狀，量處如主文第二項所示之刑，並依犯罪之性質認
    為有褫奪公權之必要，依刑法第三十七條第二項之規定，宣告褫奪公權拾年。扣
    案之海洛因磚塊十塊（合計淨重三五五六‧六一公克），為當場查獲之第一級毒
    品，係屬違禁物，應依毒品危害防制條例第十八條第一項前段之規定，宣告沒收
    銷燬之。另扣案之行動電話二支（內附門號0000000000號、0000
    000000號）均為被告所有供對外聯絡販賣毒品所用之物，業據被告供明在
    卷，應依毒品危害防制條例第十九條第一項之規定宣告沒收，至於被告販入毒品
    即為警查獲，顯無所得，爰不就其販毒所得部分諭知沒收，附此敘明。
三、公訴意旨另以：被告甲○○基於意圖營利之概括犯意，自九十一年十一月某日起
    ，連續先自姓名、年籍不詳者處，取得第一級毒品海洛因磚（每塊淨重約三五○
    公克），隨即以0000000000號、0000000000號、0000
    000000號電話，接受欲購買毒品者之電話訂購，並約定地點，加價以第一
    級毒品海洛因磚每塊新臺幣（下同）七十五萬元之價格（依重量及品質而定），
    在臺北市、臺中市及高雄市等地區將第一級毒品海洛因販賣予購買者。被告甲○
    ○以上開方式，在前揭期間內，先於九十一年十一月某日，在臺北市○○路凱悅
    飯店內販賣第一級毒品海洛因磚一塊予丙○○，得款七十五萬元；次於九十二年
    三月下旬某日十三時許，先在臺北市○○○路之ＷＥＧＯ飯店內，與丙○○達成
    毒品交易之洽談，再於翌日攜帶第一級毒品海洛因磚二塊至高雄市金典飯店內，
    加價販賣予丙○○，得款一百五十萬元。嗣因臺灣南投地方法院檢察署偵辦丙○
    ○販賣毒品及違反槍砲彈藥刀械管制條例等案件，經丙○○告以前情，因認被告
    甲○○另涉犯此部分毒品危害防制條例第四條第一項之販賣第一級毒品罪嫌云云
    。
（一）、公訴人認被告涉有前揭販賣第一級毒品海洛因罪嫌，無非以證人丙○○於警
        訊時、偵查中證述之內容、被告與證人丙○○之通訊監聽譯文一份為其主要
        論罪依據。訊之被告則堅詞否認有何販賣毒品之犯行，辯稱：伊並無販賣海
        洛因予丙○○，當時丙○○在看守所，丙○○打電話給伊，並未提及購買毒
        品等語。
（二）、按犯罪事實應依證據認定之，無證據不得認定犯罪事實；不能證明被告犯罪
        ，應諭知無罪之判決，刑事訴訟法第一百五十四條第二項、第三百零一條第
        一項定有明文。又認定不利於被告之事實，須依積極證據，苟積極證據不足
        為不利於被告事實之認定時，即應為有利於被告之認定，更不必有何有利之
        證據，此經最高法院著有三十年上字第八一六號判例可稽。刑事訴訟法第一
        百五十六條第二項規定：「被告或共犯之自白不得作為有罪判決之唯一證據
        ，仍應調查其他必要之證據，以察其是否與事實相符。」其立法意旨乃在防
        範被告自白之虛擬致與真實不符，故對自白在證據上之價值加以限制，明定
        須藉補強證據以擔保其真實性。又利用共同被告之共犯或非共同被告之共犯
        之自白或其他不利於己之陳述，為認定被告犯罪之證據，不特與利用被告自
        己之自白作為其犯罪之證明同有自白虛偽性之危險，亦不免有嫁禍於被告而
        為虛偽供述之危險，自亦不得以其自白或不利於己之陳述作為被告有罪判決
        之唯一證據，仍應調查其他補強證據，以察其是否與事實相符，而犯毒品危
        害防制條例第四條第一項至第三項、第五條第一項至第三項、第六條第一項
        至第三項、第七條第一項至第三項、第八條第一項至第三項、第十條或第十
        一條第一、二項之罪，供出毒品來源，因而破獲者，得減輕其刑，同條例第
        十七條定有明文，則施用毒品之人，如供出毒品來源因而破獲，既得藉以邀
        求寬典減輕其刑，為擔保其所為不利於對向共犯之陳述之真實性，尤應有足
        以令人確信其陳述為真實之補強證據，始得據為不利被告之認定（最高法院
        九十一年度臺上字第六○八五號判決意旨參照）。
（三）、經查：
　　　(1)證人丙○○雖迭於警訊時指稱：「毒品交易地點多在臺北市五星級飯店內，
        最近乙次係於九十二年三月下旬下午十三時許，在臺北市○○○路上ＷＥＧ
        Ｏ飯店內，以一百五十萬元之代價向『港仔』購得約兩塊海洛因磚（重量約
        七百公克）。『港仔』的聯絡電話是0000000000號、00000
        00000號、0000000000號。我協助追查本件販售毒品案時，
        經與『港仔』聯絡後，聽他的口氣可以確定東西（指毒品）已到他手上了，
        他並說他昨晚弄得亂七八糟（指將毒品稀釋），且與我約好這一、二天就會
        與我聯絡，我因顧慮到再繼續問下去會影響到警方辦案，只好先答應他這一
        、二天等他電話。我與綽號『港仔』之甲○○交易次數總計三次；我以00
        00000000號、0000000000號電話打給甲○○所有000
        0000000號、0000000000號、0000000000號電
        話聯絡毒品交易。第一次毒品交易係於九十一年十一月左右，在臺北市○○
        路凱悅飯店內，我以七十五萬元之代價，向甲○○購得一塊海洛因磚（重量
        約三五○公克）；第二次係於九十二年三月下旬下午十三時許，在臺北市○
        ○○路上ＷＥＧＯ飯店內洽談毒品交易，隔天，我們約定在高雄市金典飯店
        交易海洛因磚（重量約七○○公克）」等語（見九十二年度偵字第一九二五
        號卷第九頁、第七九頁、第九二｜九三頁背面），嗣於臺灣南投地方法院檢
        察署檢察官偵訊時，復證稱：「臺中縣刑警隊到基隆查獲『港仔』販毒時我
        有在場，他確是我上手，我買二次，時間、地點如警訊所述，協助辦案是因
        為想改過自新，我知道錯了，願依證人保護法相關規定配合，希望能減輕刑
        責」等語明確（見前開偵卷第一○二｜一○三頁）。揆櫫前開最高法院判決
        意旨，並審酌證人丙○○欲藉主動供出被告販賣第一級毒品海洛因以求得減
        輕刑度等情，為擔保證人丙○○所為不利於被告之陳述之真實性，尤應有足
        以令人確信其陳述為真實之補強證據，始得據為不利本件被告之認定。
　　　(2)本件證人丙○○雖證述：被告曾於九十一年十一月左右及九十二年三月下旬
        下午十三時，與伊分別在臺北市○○路凱悅飯店內及臺北市○○○路上ＷＥ
        ＧＯ飯店內洽談毒品交易之事項，再於翌日攜帶第一級毒品海洛因磚二塊至
        高雄市金典飯店內，加價販賣予伊而得款一百五十萬元云云，然販賣海洛因
        既係違法行為，當非可公然為之，所約定地點勢必極為隱密，惟經原審函詢
        臺北市○○路凱悅飯店，該飯店則覆以於九十一年十一月份並無任何以「丙
        ○○」、「甲○○」名義登記使用房間之記錄，此有該飯店九十二年十一月
        二十六日凱總安基字第九二○二號函附卷足憑，是證人丙○○前開指述是否
        屬實，容有疑義；另證人丙○○所證稱：被告曾於九十二年三月下旬攜帶第
        一級毒品海洛因磚二塊至高雄市金典飯店內，加價販賣予伊並得款一百五十
        萬元云云。經原審函詢遠東航空股份有限公司，該公司函覆以九十二年三月
        份，確有甲○○與丙○○於九十二年三月三十一日搭乘該公司於該日下午十
        三時三十五分之同一班機，由臺北飛往高雄之記錄，此有遠東航空股份有限
        公司九十三年三月三十日函附卷可稽，然此僅可證明證人丙○○所稱與被告
        同往高雄一事非虛，對於當時係何原因需雙方協同搭機南下高雄，則容有懷
        疑，惟衡諸我國查緝毒品海洛因之施用或販賣一向執法甚嚴，對於販賣海洛
        因者尤科以重度刑責，又販賣海洛因既係違法行為，當非可公然為之，且毒
        品係屬違禁物，其取得本非容易；而一般販賣毒品者，未必隨時備有毒品以
        供販賣，必係與買主事先相約交易毒品，且場所必定非常私密，其交易時間
        應盡可能縮短，以防免司法機關查獲時難以脫罪。證人丙○○所指述於九十
        二年三月間下午十三時許，先與被告在臺北市○○○路上ＷＥＧＯ飯店內洽
        談毒品交易，隔天雙方再協同搭飛機南下高雄，並由甲○○攜帶第一級毒品
        海洛因磚二塊至高雄市金典飯店內，加價販賣予丙○○等情，依其所言，被
        告與證人丙○○有多次且長時間相處之機會，為何不在第一次見面之際即交
        付毒品避免司法機關之查緝，竟由被告隨身攜帶二塊海洛因磚塊與丙○○從
        台北相偕搭機至高雄始行交易，徒增被查獲之風險，此部分關係證人丙○○
        所證與被告交易毒品一節，明顯違背常情，是否可信，殆非無疑。
　　　(3)又公訴人雖另以證人丙○○與被告所有之行動電話之通訊監聽譯文為憑，認
        定被告涉犯此部分販賣毒品犯行，惟綜合上開通訊監察作業譯文報告所示，
        依證人丙○○與被告於前開通訊中所言，證人丙○○於前開通訊時，主動談
        及「你懂我的意思嗎，我們先交，交完我帶你去隔壁房間，我賣他三百」、
        「你懂不懂，我賺五十啦，到時分給你五萬」、「一五十五喔，你賺五萬元
        而已喔」、「他有夠屎尿的，都不肯拿錢給我」等語（見前開偵字第九十二
        年度偵字第二二九五號偵卷第五六頁、第五九頁），足認被告與證人丙○○
        雖於聯絡中論及價款一情，惟電話聯絡均係由丙○○基於主導地位，而被告
        僅為配合之地位，且依證人丙○○於前開通訊內容中自稱本件所得五十（萬
        ）之報酬，並由其主動告知被告所分得之五萬元報酬，衡諸二人所得，被告
        所得顯屬微不足道，又海洛因為政府所管制之毒品，業如所述，且販賣第一
        級毒品因其法定刑係死刑或無期徒刑為重刑度，徒增海洛因量微價高，販賣
        者苟非有暴利可圖，一般人焉有可能甘冒重度刑責而販賣海洛因，足證證人
        丙○○所指稱被告於前揭時日販賣第一級毒品予伊乙節，違背通常事理，容
        有可能係冀圖供出被告而求寬典所為之證詞，自不足採。且證人丙○○經原
        審多次傳喚並未到庭，公訴人亦未能提出其他積極證據，以佐證其上開證詞
        之真實性，則其於警訊及偵查中之證詞是否確實可採，即有疑義，此外，復
        查無其他確切證據足以證明被告確有此部分販賣海洛因予丙○○之犯行，殊
        難僅以證人丙○○之空口陳述，即遽令被告擔負此部分罪責，就此部分本應
        為被告無罪之諭知，惟因公訴人認此部分與前開論罪科刑部分具有之裁判上
        一罪之連續關係，爰不另為無罪之諭知，附此說明。
（四）、另被告雖於警訊中供承：「曾二次透過香港一位『麥炳榮』男子，指示我在
        臺灣透過他人居中接洽交易海洛因毒品給金龍」等語（見九十二年偵字第二
        二九五號卷第六頁背面、第十七頁），惟關於此部分犯行，除其上開自白外
        ，並無其他佐證足補強其自白之真實性，依刑事訴訟法第一百五十六條第二
        項之規定，自亦不得逕予認定其於該段期間有販賣第一級毒品之犯行，附此
        敘明。
四、據上論斷，應依刑事訴訟法第三百六十九條第一項前段、第三百六十四條、第二
    百九十九條第一項前段，毒品危害防制條例第四條第一項、第六項、第十八條第
    一項前段、第十九條第一項，刑法第十一條前段、第二十六條前段、第三十七條
    第二項，判決如主文。
本案經檢察官乙○○到庭執行職務。
中　　　華　　　民　　　國　　　九十三　 年　　  十二     月     七     日
                                    臺灣高等法院臺中分院刑事第十庭
                                       　 審判長法　官  林　照　明
                                             　 法　官  林　清　鈞
                                            　　法　官　吳　重　政
右正本證明與原本無異。
如不服本判決應於收受送達後十日內向本院提出上訴書狀，其未敘述上訴之理由者並
得於提起上訴後十日內向本院補提理由書（均須按他造當事人之人數附繕本）。
                                                書記官  劉  建  智
中　　　華　　　民　　　國　　　九十三　 年　　  十二     月    十三    日
附錄：
毒品危害防制條例第四條
製造、運輸、販賣第一級毒品者，處死刑或無期徒刑；處無期徒刑者，得併科新臺幣
一千萬元以下罰金。
製造、運輸、販賣第二級毒品者，處無期徒刑或七年以上有期徒刑，得併科新臺幣七
百萬元以下罰金。
製造、運輸、販賣第三級毒品者，處五年以上有期徒刑，得併科新臺幣五百萬元以下
罰金。
製造、運輸、販賣第四級毒品者，處三年以上十年以下有期徒刑，得併科新臺幣三百
萬元以下罰金。
製造、運輸、販賣專供製造或施用毒品之器具者，處一年以上七年以下有期徒刑，得
併科新臺幣一百萬元以下罰金。
前五項之未遂犯罰之。
                                                                        Ｉ
